【裁判字號】    92,訴,775
【裁判日期】    920917
【裁判案由】    偽造貨幣
【裁判全文】
臺灣桃園地方法院刑事判決                          九十二年度訴字第七七五號
    公  訴  人  臺灣桃園地方法院檢察署檢察官
    被      告  甲○○
    指定辯護人  本院公設辯護人  丁○○
右列被告因偽造貨幣案件，經檢察官提起公訴（九十一年度偵字第一四七三九號 ）?
決如左：
    主  文
甲○○連續行使偽造之通用紙幣，處有期徒刑參年陸月。
扣案之偽造面額新台幣壹仟元紙幣（編號分別為ＬＸ三七九六九六ＥＵ、ＥＭ三七九
六五九ＥＵ、ＬＸ七五五六七六ＥＵ、ＬＸ三七九六九六ＥＵ、ＣＴ七五七六一六Ｅ
Ｕ）伍張暨未扣案之偽造面額新台幣壹仟元紙幣壹張，共陸張，均沒收。
    事  實
一、甲○○基於行使偽造紙幣之概括犯意，於民國九十一年八月六日，明知不詳姓名
    年籍綽號「阿祥」之成年男子所持有之新台幣（下同）千元紙幣係偽鈔，竟以三
    千元之代價向「阿祥」購得千元偽鈔六張，並於九十一年八月七日十九時許，持
    其中五張千元偽鈔（編號分別為ＬＸ７５５６５６ＥＵ、ＥＭ３７９６５９ＥＵ
    、ＬＸ７５５６７６ＥＵ、ＬＸ３７９６９６ＥＵ、ＣＴ７５７６１６ＥＵ），
    先向桃園縣平鎮○○○街公園前擺設彈珠檯之乙○○佯稱欲玩遊戲，持千元紙鈔
    向乙○○行使，兌得百元紙鈔九張及百元硬幣，之後以兌得款項把玩彈珠檯，贏
    得玩具車二台後離去，另基於前揭行使偽造紙幣之概括犯意，再至桃園縣平鎮○○○街○路邊，向擺攤販賣衣服之丙○○，選購共價值五百五十元衣服三件，再
    持千元偽鈔一張向丙○○行使，丙○○不疑有他，找換四百五十元予甲○○。嗣
    於九十一年八月七日二十一時十分許，員警據報有人行使偽鈔，在桃園縣平鎮○○○街九十七號前攔檢盤查甲○○，當場自甲○○身上查獲偽造千元偽鈔三張。
    並扣得甲○○交付丙○○、乙○○之千元偽鈔各一張。
二、案經桃園縣政府警察局平鎮分局移報臺灣桃園地方法院檢察官偵查起訴。
    理  由
一、訊據被告甲○○坦承於右揭時地以千元紙鈔分向被害人丙○○、乙○○行使屬實
    ，惟矢口否認有何犯行，辯稱：不知是偽鈔云云。然查，被告自承：「阿祥」給
    伊六張，伊給「阿祥」三千元等語，則「阿祥」給予被告之鈔票金額二倍於被告
    給付「阿祥」之金錢，「阿祥」所給予之千元紙鈔若非偽鈔，被告何須給予「阿
    祥」三千元之對價，是被告於收受「阿祥」交予之紙鈔時，即知所收受鈔票為偽
    鈔。況被告於警訊時初次供承：是一位叫阿祥的人叫我幫他買建築材料付給我五
    千元。又於檢察官偵訊時供承：他父我六千元，有一次叫我幫他出錢買材料。於
    本院審理時則改稱：因為他前次沒有錢回高雄所以向我借了六千元。被告對阿祥
    因何事交付予伊暨實際金額多少，所供皆有出入，顯非真實，其所辯並不可採。
    而被告如何向被害人丙○○、乙○○行使偽鈔等情，業據被害人丙○○、乙○○
    證述在卷，亦經查獲被告之警員於偵查中結證屬實，並有贓物認領保管單二紙及
    照片一張在卷可稽，復有扣案紙鈔五張可證。又扣案紙鈔經送中央銀行發行局鑑
    驗，確屬偽鈔無訛，此有該局九十一年九月三十日台央發字第０九一００五二四
    四五號函在卷可考，是其犯行洵堪認定。
二、核被告所為，係犯刑法第一百九十六條第一項行使偽造紙幣罪。而其行使偽造紙
    幣，本即含有詐欺之性質，不另論以詐欺罪。被告先後多次犯行，時間緊接，所
    犯係犯罪構成要件相同之罪，顯係基於概括犯意反覆為之，應依連續犯論處，並
    加重其刑。爰審酌被告犯罪動機、目的、手段、所生之危害及犯後態度等一切情
    狀，量處如主文所示之刑，以示懲儆。扣案偽鈔五紙，應依刑法第二百條宣告沒
    收。至未扣案之偽鈔一紙，因無證據證明已滅失，仍應依刑法第二百條宣告沒收
    之。
據上論斷，應依刑事訴訟法第二百九十九條第一項前段，刑法第五十六條、第一百九
十六條第一項、第二百條、罰金罰鍰提高標準條例第一條前段，判決如主文。
本案經檢察官張春暉到庭執行職務。
中        華        民        國    九十二    年    九      月  十七    日
                                    臺灣桃園地方法院刑事第四庭
                                        法  官  沈 士 亮
右正本證明與原本無異。
如不服本判決，應於判決送達後十日內向本院提出上訴狀( 應附繕本 )，上訴於
臺灣高等法院。
                                        書記官  邱 志 堅
中        華        民        國    九十二    年    九      月  十七    日
附錄本案論罪科刑法條全文：
中華民國刑法第一百九十六條
 (行使收集或交付偽造變造通貨、幣券罪)
行使偽造、變造之通用貨幣、紙幣、銀行券，或意圖供行使之用而收集或
交付於人者，處三年以上十年以下有期徒刑，得併科五千元以下罰金。
收受後方知為偽造、變造之通用貨幣、紙幣、銀行券而仍行使，或意圖供
行使之用而交付於人者，處五百元以下罰金。
第一項之未遂犯罰之。
中華民國刑法第二百條
 (沒收物之特例)
偽造、變造之通用貨幣、紙幣、銀行券，減損分量之通用貨幣及前條之器
械原料，不問屬於犯人與否，沒收之。


司法院資訊處製作；財團法人民間司法改革基金會備份。
